
---
bibliography: vignettes/bibliography.bib
output: github_document
---

<!-- README.md is generated from README.Rmd. Please edit that file -->

```{r setup, include = FALSE}
knitr::opts_chunk$set(
  collapse = TRUE,
  comment = "#>",
  fig.path = "man/figures/README-",
  out.width = "100%"
)
```


<!-- badges: start -->
  [![R-CMD-check](https://github.com/SebastienBoutry/diatomfrLake/workflows/R-CMD-check/badge.svg)](https://github.com/SebastienBoutry/diatomfrLake/actions)
<!-- badges: end -->


## Installation de `{diatomfrlake}`

La version du paquet `{diatomfrlake}` peut se télécharger via le site Github pour cela on aura besoin du paquet `{remotes}`: 

```{r install, eval=FALSE}
remotes::install_github("SebastienBoutry/diatomfrlake")
library(diatomlakefr)
```

## L'objectif du paquet `{diatomfrlake}`

Le paquet `{diatomfrlake}` sert à importer les données issus du protocole d'échantillonage [@Morin2018] dans le logiciel R et met en forme les données dans un format tableur.

Afin de placer les unités d'observation potentielles, il est conseillé d'utiliser le paquet `{lakemetrics}` disponible sur github. 

## References:
