---
title: "1 - Installation Diatom French lake"
# author: "Sébastien Boutry"
# date: "`r Sys.Date()`"
output: 
  rmarkdown::html_vignette:
    css:
      - "style/inrae.css"
bibliography: bibliography.bib
vignette: >
  %\VignetteIndexEntry{1 - Installation Diatom French lake}
  %\VignetteEngine{knitr::rmarkdown}
  %\VignetteEncoding{UTF-8}
  # csl: biomed-central.csl
---


```{r setup, include = FALSE}
knitr::opts_chunk$set(
  collapse = TRUE,
  comment = "#>"
)
```

## Installation de `{diatomfrlake}`

La version du package `{diatomfrlake}` peut se télécharger via le site Github pour cela on aura besoin du package `{remotes}`: 

```{r install, eval=FALSE}
remotes::install_github("SebastienBoutry/diatomfrlake")
library(diatomfrlake)
```

## Le package `{diatomfrlake}`

Le protocole d'échantillonage [@morin:hal-02594105] permet de suivre les communautés de diatomées en plan d'eau afin de répondre aux exigences de la Directive Cadre Européenne sur l'eau. Deux fichiers recueillent les données :

- la flore dans un format .txt ou .prn directement du logiciel Omnidia [@Lecointe1993]
- les données mésologiques dans un format tableur .ods ou .xls

Deux sources de "template" de fichiers de données sont disponibles [Hydrobio-DCE](https://hydrobio-dce.inrae.fr/) et [OFB](https://professionnels.ofb.fr/node/398). Il est conseillé d'utiliser ce dernier.
 
Le package `{diatomfrlake}` sert à importer les deux fichiers dans le logiciel R et met en forme les données dans un format tableur. On y trouve plusieurs fonctions afin d'importer les données jusqu'à la mise en forme des données.

Afin de placer les unités d'observation potentielles, il est conseillé d'utiliser le package `{lakemetrics}` disponible sur github. 

```{r install lakemetrics, eval=FALSE}
remotes::install_github("SebastienBoutry/lakemetrics")
library(lakemetrics)
```

## Références:
